臺灣高雄地方法院民事裁定
109年度消債清字第289號

聲  請  人  郭鑫寶（原名：郭峰志）
0000000000000000

0000000000000000

0000000000000000

代  理  人  蘇盈伃律師

上列當事人因消費者債務清理事件聲請清算，本院裁定如下：
    主  文
聲請人郭鑫寶自中華民國一一○年五月二十五日下午四時起開始
清算程序。
命司法事務官進行本件清算程序。
    理  由
一、按債務人不能清償債務或有不能清償之虞者，得依本條例所
     定更生或清算程序，清理其債務；債務人於法院裁定開始
    更生程序或許可和解或宣告破產前，得向法院聲請清算；法
    院開始清算程序之裁定，應載明其年、月、日、時，並即時
    發生效力；法院開始更生或清算程序後，得命司法事務官進
    行更生或清算程序，必要時得選任律師、會計師或其他適當
    之自然人或法人1人為監督人或管理人，消費者債務清理條
    例（下稱消債條例）第3條、第80條前段、第83條第1項、第
    16條第1項分別定有明文。
二、聲請意旨略以：伊有不能清償債務情事，前向本院聲請調解
    債務清償方案，惟調解不成立。伊又未經法院裁定開始更生
    程序或許可和解或宣告破產，爰聲請清算等語。
三、經查：
  ㈠聲請人前於民國109年9月30日提出債權人清冊，向本院聲請
    調解債務清償方案，經本院109年度司消債調字第581號受理
    ，於109年10月21日調解不成立，聲請人於同日以言詞聲請
    清算等情，業經本院依職權調閱上開調解卷宗核閱無訛。
  ㈡聲請人於107年度至109年度均無申報所得，名下有1994年出
    廠車輛1部（聲請人稱車體已當廢鐵出售10幾年，因欠稅而
    未辦理報廢）；又聲請人自陳為水電工師傅，經郭瑞祥派工
    ，工作地點及收入不定，日薪新臺幣（下同）1,600元，平
    均每月收入15,000元，入不敷出時，無人資助，107年1月起
    每月領取租金補助3,200元，前於109年4月至6月每月領取1,
    500元行政院紓困補助，每年領取春節慰問金3,000元，三節
    補助每節2,073元，109年起調為每節2,155元等情，有107年
    至108年綜合所得稅各類所得資料清單及財產歸屬資料清單
    【本院109年度司消債調字第581號卷（下稱調卷）第17至19
    頁】、109年稅務電子閘門財產所得調件明細表（本案卷第3
    00頁）、財產及收入狀況說明書（調卷第4至5頁）、債權人
    清冊（本案卷第16至18頁）、戶籍謄本（調卷第11頁）、勞
    工保險被保險人投保資料表（調卷第20至21頁）、個人商業
    保險查詢結果表（調卷第24至25頁）、財團法人金融聯合徵
    信中心前置協商專用債權人清冊（調卷第12至14頁）、信用
    報告（調卷第15至16頁）、三民區公所低收入戶證明書（調
    卷第26頁）、社會補助查詢表（本案卷第233至236頁）、高
    雄市政府都市發展局函（本案卷第228至230頁）、健保投保
    紀錄（調卷第22頁）、存簿（本案卷第75至86頁）、勞動部
    勞動力發展署高屏澎東分署函（本案卷第232頁）、勞動部
    勞工保險局函（本案卷第231頁、第275頁）、汽燃費查詢單
    （本案卷第227頁）、收入切結書（調卷第23頁）、郭瑞祥
    簽立之工作薪資證明書（本案卷第35頁）、每月收入明細表
    （本案卷第22至34頁）、本院110年4月22日調查筆錄（本案
    卷第288頁）等附卷可參。另查聲請人曾任益鉉企業有限公
    司之負責人，惟益鉉企業有限公司於97年8月27日廢止，因
    尚有違欠暫緩撤銷稅籍登記，非屬消債條例第2條第1、2項
    、消債條例施行細則第3條第2項、第4條之從事小規模營業
    活動之自然人，此有公司基本資料表（本案卷第250頁）、
    營業稅稅籍證明（本案卷第87頁）在卷可證。依聲請人上述
    工作、收入情形，認以聲請人自陳每月收入加計領取之春節
    慰問金及三節補助共計18,989元【計算式：15,000＋（3,000
    ＋2,155×3）÷12＝18,989，本裁定計算式均採元以下4捨5入】
    ，核算其現在償債能力之基礎為妥。
　㈢關於聲請人必要生活費用部分，聲請人主張原每月支出15,35
    0元，自109年10月起因租金調漲500元，每月支出15,850元
    （包含每月負擔之房屋租金5,500元）云云，並提出租賃契
    約（本案卷第36至42頁、第255至261頁）、郵政匯款申請書
    （本案卷第43至56頁、第262至265頁）為證。按債務人必要
    生活費用，以最近1年衛生福利部或直轄市政府所公告當地
    區每人每月最低生活費1.2倍定之，消債條例第64條之2第1
    項定有明文。本院參酌衛福部社會司所公告110年度高雄市
    最低生活費為13,341元，1.2倍即16,009元，聲請人主張每
    月必要支出約15,850元，尚屬合理，應予採計。
　㈣關於聲請人扶養支出部分，聲請人稱與配偶施宥竹（亦向本
    院聲請清算程序，經本院以109年度消債清字第247號受理在
    案）扶養未成年子女郭○辰、郭○鈞、郭○輝，每月各支出扶
    養費4,000元。經查，郭○辰係94年11月生，現就讀國中，郭
    ○鈞係98年3月生，郭○輝係100年11月生，現均就 讀國小，1
    07年度至109年度無申報所得，名下無財產，3人原每月各領
    取低收入戶兒童補助2,695元，109年1月起調整為每月各領
    取2,802元等情，此有戶籍謄本（調卷第10頁）、所得資料
    清單及財產歸屬資料清單（本案卷第60至68頁）、109年稅
    務電子閘門財產所得調件明細表（本案卷第296至298頁）、
    社會補助查詢表（本案卷第241至249頁）、存簿暨客戶歷史
    交易清單（本案卷第95至223頁）附卷可參。郭○辰、郭○鈞
    、郭○輝既均未成年，名下復無財產，應有受扶養之權利。
    至於扶養費用數額部分，按受扶養者之必要生活費用，準用
    第1項規定計算基準數額，並依債務人依法應負擔扶養義務
    之比例認定之，消債條例第64條之2第2項亦有明定。以110
    年度高雄市每人每月最低生活費13,341元之1.2倍即16,009
    元，扣除每月領取之低收入戶兒童補助後，與配偶共同負擔
    【（16,009－2,802）×3÷2＝19,811】，聲請人主張每月支出
    子女扶養費共12,000元（計算式：4,000×3＝12,000），應為
    可採。
  ㈤綜上所述，聲請人每月收入約為18,989元，顯不足以支應必
    要生活費15,850元、子女扶養費12,000元，而難以清償債務
    13,893,073元（見調卷第41至59頁、第61至62頁、第77至11
    0頁，包括：台灣企銀、台北富邦銀行、國泰世華銀行、玉
    山銀行、台新銀行、滙誠第一資產管理股份有限公司、元大
    國際資產管理股份有限公司、新加坡商艾星國際有限公司台
    灣分公司、滙誠第二資產管理股份有限公司、新光行銷股份
    有限公司、摩根聯邦資產管理股份有限公司、高雄市稅捐稽
    徵處）。從而，聲請人向本院聲請清算，應予准許，並命司
    法事務官進行本件清算程序。
四、依消債條例第11條第1 項、第83條第1 項、第16條第1 項，
    裁定如主文。
中　　華　　民　　國　　110 　年　　5 　　月　　25　　日
              　　民事庭　　  法　官　陳宛榆
以上正本係照原本作成。
本裁定不得抗告。
中　　華　　民　　國　　110 　年　　5 　　月　　25　　日

  　                          書記官　何福添